臺灣新竹地方法院刑事判決　　　　　　　 96年度易字第276號
公　訴　人　臺灣新竹地方法院檢察署檢察官
被　　　告　乙○○
上列被告因竊盜案件，經檢察官提起公訴（96年度偵字第1865號
），本院裁定進行簡式審判程序，並判決如下：
    主    文
乙○○共同攜帶兇器毀壞門扇竊盜，累犯，處有期徒刑玖月。
扣案之螺絲起子壹支，沒收之。
    事    實
一、
(一)、乙○○前因施用第二級毒品案件，經本院以93年度易字第
      91號判決判處有期徒刑 6月確定；再因施用第一級毒品、
      第二級毒品案件，分別經本院以93年度訴字第 412號判決
      判處有期徒刑6月確定，及以94年度竹北簡字第189號判決
      判處有期徒刑6月確定，並經本院以94年度聲字第863號裁
      定定應執行刑為有期徒刑11月確定，上開各罪經接續執行
      ，迄至民國95年8月31日縮刑期滿執行完畢。
(二)、詎其仍不知悔改，與真實姓名年籍不詳綽號「小李」之成
      年男子（下稱綽號「小李」男子），共同基於意圖為自己
      不法所有之犯意聯絡，於96年 3月14日晚上11時許，由乙
      ○○攜帶其所有金屬材質、質地堅硬，客觀上足以攻擊人
      身，危害人生命、身體安全具有危險性，可供兇器使用之
      螺絲起子乙支，並騎乘車號 MWK-885號重型機車搭載綽號
      「小李」男子，相階至新竹縣新埔鎮○○路○○段 239號
      東昀纖維股份有限公司（下稱東昀公司）閒置廠區（無人
      居住），二人先以不詳器物撬開毀壞該廠區後方鐵捲門後
      侵入廠內（無故侵入他人建築物部分未據告訴），再分持
      綽號「小李」男子預先放置於現場、其不詳友人所有之金
      屬材質、質地堅硬，客觀上足以攻擊人身，危害人生命、
      身體安全具有危險性，可供兇器使用之鐵鉗 5支、扳手12
      支、美工刀乙支、鐵撬乙支、燒焊器乙組及上開乙○○所
      有之螺絲起子乙支，共同竊取該廠區內電纜銅線30公斤（
      價值約新臺幣【下同】 1萬元）及配電箱零件30公斤（價
      值約 2萬元），得手後正欲搬運贓物離去之際，適有東昀
      公司負責人之子甲○○因該廠區多次遭竊而在場守候，發
      現上址有遭侵入之跡象遂報警到場逮捕乙○○，綽號「小
      李」男子則趁隙逃逸，嗣警察覺乙○○手部遺有該廠區內
      變壓器之油漬而查獲，並扣得已遭拆卸之電纜銅線、配電
      箱零件各30公斤及行竊工具鐵鉗乙支，另在乙○○所著衣
      物內起獲前開螺絲起子乙支（餘鐵鉗 4支、扳手12支、美
      工刀乙支、鐵撬乙支及燒焊器乙組均未扣案），始悉上情
      （電纜銅線及配電箱零件均已由甲○○領回）。
二、案經新竹縣警察局新埔分局報告臺灣新竹地方法院檢察署檢
    察官偵查起訴。
    理    由
一、本件被告所犯加重竊盜罪，係非死刑、無期徒刑、最輕本刑
    為 3年以上有期徒刑之罪，被告於本院準備程序進行中，就
    被訴事實為有罪之陳述，經本院認合於刑事訴訟法第273 條
    之1 第1 項之規定，裁定進行簡式審判程序。
二、上揭事實，業據被告乙○○於本院準備程序及簡式審判程序
    中坦白承認，核與被害人甲○○於警詢、偵訊中指訴遭竊情
    節大致相符（見偵查卷第16至17頁、第42至43頁），並有贓
    物認領保管單乙紙、採證照片共 6張、承辦警員劉嘉文所製
    作之偵查報告乙份在卷可憑（見偵查卷第18頁、第21至23頁
    、第40頁），此外，復有螺絲起子、鐵鉗各乙支扣案可資佐
    證（保管字號：96年度保管字第 620號，扣押物品清單見本
    院卷內）。是認被告之自白，應與事實相符，堪予採信，本
    件事證明確，被告犯行堪以認定，應依法論科。
三、論罪：
(一)、按刑法第 321條第1項第3款之攜帶兇器竊盜罪，係以行為
      人攜帶兇器竊盜為其加重條件，此所謂兇器，其種類並無
      限制，凡客觀上足對人之生命、身體、安全構成威脅，具
      有危險性之兇器均屬之，且祇須行竊時攜帶此種具有危險
      性之兇器為已足，並不以攜帶之初有行兇之意圖為必要（
      最高法院79年度臺上字第5253號判例參照）。經查，被告
      與綽號「小李」男子共同竊盜時所攜帶之鐵鉗 5支、扳手
      12支、美工刀乙支、鐵撬乙支、燒焊器乙組及螺絲起子乙
      支等物，均係金屬材質，質地堅硬，已據被告自承在卷，
      因之，若持以行兇，依一般社會觀念，足以使人之身體、
      生命產生危險，自均堪認為兇器。次查，被告與綽號「小
      李」男子二人係以不詳器物將上開廠區之鐵捲門撬開，致
      鐵捲門因而損壞，自亦符合刑法第 321條第1項第2款所謂
      「毀壞門扇」之要件。
(二)、又刑法及刑法施行法業於95年7月1日修正施行，而被告行
      為時已在前揭修法施行之後，故本案應無新舊法比較之問
      題，應逕依修正後之規定予以論處，先此敘明。核被告乙
      ○○所為，係犯刑法第321條第1項第2款、第3款之攜帶兇
      器毀壞門扇竊盜罪。被告與綽號「小李」男子間就上開加
      重竊盜犯行，具有犯意聯絡及行為分擔，應依刑法第28條
      之規定，均論以共同正犯。
(三)、被告前因施用第二級毒品案件，經本院以93年度易字第91
      號判決判處有期徒刑 6月確定；再因施用第一級毒品、第
      二級毒品案件，分別經本院以93年度訴字第 412號判決判
      處有期徒刑6月確定，及以94年度竹北簡字第189號判決判
      處有期徒刑6月確定，並經本院以94年度聲字第863號裁定
      定應執行刑為有期徒刑11月確定，上開各罪經接續執行，
      迄至95年 8月31日縮刑期滿執行完畢，有臺灣高等法院被
      告前案紀錄表乙份可稽，茲於執行完畢後 5年以內故意再
      犯本件有期徒刑以上之加重竊盜罪，應論以累犯，並依法
      加重其刑。
四、科刑：
(一)、爰審酌被告正值青年，不思努力上進，對財物之取得卻不
      謀以己力而獲取之，竟以共同攜帶兇器並毀壞門扇之加重
      竊盜方式竊取他人財物，顯不尊重他人財產權益之犯罪動
      機、目的，及行竊之手段、所竊得財物之價值共約 3萬元
      ，實值非難，又參酌被告之犯行遭警當場查獲，而所竊得
      之財物亦全數由被害人領回，以致造成被害人財物上之損
      害降至最低，兼衡其犯罪後尚能坦承全部犯行，態度普通
      等一切情狀，量處如主文所示之刑，以資懲儆。
(二)、扣案螺絲起子乙支為被告所有，且供其與綽號「小李」男
      子共犯本件加重竊盜罪所用之物等情，業據被告供承無訛
      ，應依刑法第38條第1項第2款之規定宣告沒收。至於扣案
      之鐵鉗乙支，及未扣案之鐵鉗 4支、扳手12支、美工刀乙
      支、鐵撬乙支及燒焊器乙組等物，雖係供被告與綽號「小
      李」男子本案犯罪所用，惟上開物品均係綽號「小李」男
      子之不詳友人所有，並非被告或綽號「小李」男子所有，
      ，此據被告供述在卷，亦非違禁物，自無從併予宣告沒收
      ，附此敘明。
五、據上論斷，應依刑事訴訟法第273 條之1 第1 項、第299 條
    第1項前段，刑法第28條、第321條第1項第2款、第 3款、第
    47條第 1項、第38條第1項第2款，判決如主文。
本案經檢察官林奕到庭執行職務。
中    華    民    國    96    年    6    月     8     日
                  刑事第三庭  法  官  林惠君
以上正本證明與原本無異。
如不服本判決，應於判決送達後10日內向本院提出上訴狀（應附
繕本），上訴於臺灣高等法院（請勿「逕送上級法院」）。
中    華    民    國    96    年    6    月     8     日
                              書記官  蔣淑君
附錄本案論罪科刑法條：
中華民國刑法第321條第1項第2款、第3款
犯竊盜罪而有左列情形之一者，處六月以上、五年以下有期徒刑：
二  毀越門扇、牆垣或其他安全設備而犯之者。
三  攜帶兇器而犯之者。
